【裁判字號】    99,停,17
【裁判日期】    990903
【裁判案由】    聲請停止執行
【裁判全文】
高雄高等行政法院裁定
                                        99年度停字第17號
聲  請  人  甲○○
相  對  人  雲林縣政府
代  表  人  乙○○
上列當事人間違反就業服務法裁處罰鍰事件，聲請人聲請停止原
處分之執行，本院裁定如下：
    主  文
聲請駁回。
聲請訴訟費用由聲請人負擔。
    理  由
一、按「行政訴訟繫屬中，行政法院認為原處分或決定之執行，
    將發生難於回復之損害，且有急迫情事者，得依職權或依聲
    請裁定停止執行。但於公益有重大影響，或原告之訴在法律
    上顯無理由者，不得為之。」行政訴訟法第116條第2項定有
    明文。依前揭規定，聲請停止原處分之執行，必須因原處分
    之執行將發生難於回復之損害，且有急迫情事者，當事人始
    得聲請行政法院裁定停止執行。而所謂難於回復之損害，係
    指其損害不能回復原狀，或不能以金錢賠償，或在一般社會
    通念上，如為執行可認達到回復困難之程度而言。
二、本件聲請人所提出之行政訴訟狀，僅訴之聲明第3項記載「
    原處分停止執行」，並未詳載其聲請停止執行之法律依據及
    理由，然據本院調取99年度簡字第265號卷宗檢閱卷內之行
    政院勞工委員會民國99年7月2日勞訴字第090012381號訴願
    決定書及相對人99年2月12日府勞動察第0991500635號裁處
    書可知：相對人以聲請人任職好理國際有限公司時，未親自
    查對及審核全部有關就業服務業務之各項申請文件並簽證，
    而授權該公司代為查對及簽證，違反就業服務法第37條第1
    款規定，乃以99年2月12日府勞動察第0991500635號裁處書
    ，依同法第67條第1項規定裁處聲請人罰鍰新台幣（下同）6
    萬元。另聲請人於上開行政訴訟狀內主張，其確實未違反上
    開就業服務法規定，相對人無其他積極確切之證據，足以證
    明聲請人有上開違章行為之嫌疑，即遽予裁處，依法不合，
    爰依法提起撤銷訴訟，並請求裁定停止原處分之執行等語。
三、經查，聲請人僅提出行政訴訟狀，於訴之聲明第3項記載「
    原處分停止執行」，並未另載其聲請停止執行之法律依據及
    理由，然據上開行政訴訟法第116條第2項定，關於原處分對
    於聲請人裁處6萬元罰鍰之執行，對於聲請人所造成之損害
    ，在一般社會通念上，非不能以金錢賠償獲得救濟，即不發
    生難於回復損害之情，故聲請人聲請停止原處分之執行，揆
    諸前揭說明，核與行政訴訟法第116條第2項規定之停止執行
    要件不合，不應准許，應予駁回。
四、依行政訴訟法第104條，民事訴訟法第95條、第78條，裁定
    如主文。
中    華    民    國    99    年    9     月    3     日
             高雄高等行政法院第四庭
                         審判長法官  蘇  秋  津
                               法官  戴  見  草
                               法官  詹  日  賢
以上正本係照原本作成。
如不服本裁定，應於裁定送達後10日內以書狀敘明理由，經本院
向最高行政法院提出抗告（須按對造人數附具繕本）。
中    華    民    國    99    年    9     月    3     日

                             書記官  宋  鑠  瑾

司法院資訊處製作；財團法人民間司法改革基金會備份。
